臺灣嘉義地方法院刑事判決
110年度交訴字第114號
公  訴  人  臺灣嘉義地方檢察署檢察官
被      告  許銘成



選任辯護人  鐘育儒律師
上列被告因過失致死案件，經檢察官提起公訴（110年度偵字第8
986號），被告於準備程序中為有罪之陳述，經告知簡式審判程
序之旨，並聽取當事人之意見後，本院合議庭裁定由受命法官獨
任進行簡式審判程序，判決如下
    主      文
甲○○犯過失致人於死罪，處有期徒刑伍月，如易科罰金，以新臺
幣壹仟元折算壹日。緩刑貳年，並應依附表所載內容履行損害賠
償義務。    
    事實及理由
一、犯罪事實
    甲○○於民國110年8月30日凌晨4時54分許，駕駛車牌號碼000
    -0000號自用小客車，沿嘉義縣朴子市竹村里台19線公路中
    間車道由南往北方向行駛至與鴨母寮471巷交岔路口時，本
    應注意應保持在速限下行駛(該路段限速50公里)且行經閃光
    黃燈號誌之交岔路口時應減速接近，注意安全並小心通過，
    而依當時天候晴、夜間有照明、柏油路面乾燥無缺陷、無障
    礙物，視距良好並無不能注意之情事，竟疏未注意及此，反
    以時速約70至80公里速度超速貿然通過上開交岔路口，適有
    陳○○酒後駕駛車牌號碼000-0000號自用小客車搭載陳○○（血
    液中酒精濃度達221.5mg/dL），沿朴子市竹村里台19線公路
    由北往南方向行駛至上開交岔路口左轉欲駛入鴨母寮471巷
    ，亦疏未注意酒後不得駕駛汽車且車輛行經閃光黃燈交岔路
    口時，左轉彎車應讓直行車先行而貿然左轉彎行駛，二車因
    閃避不及而發生碰撞，致陳○○受有頭部外傷合併瀰漫性顱內
    出血、缺氧缺血性腦病變、兩側肋骨骨折等傷害，經送醫急
    救後，仍於110年9月9日上午9時17分許，因頭部外傷、瀰漫
    性顱內出血、缺氧缺血性腦病變致中樞神經休克死亡。甲○○
    於事故後留待於現場，並於員警到場處理時承認為肇事者，
    自首犯行並願接受裁判。
二、證據名稱
  ㈠被告甲○○之自白（相卷第13頁至第16頁、第29頁、第94 頁至
    第95頁、本院卷第41頁至第48頁、第101頁）。
  ㈡告訴人乙○○之證述（相卷第17頁至第20頁、第94頁至第95頁
    ）。
  ㈢證人郭○○之證述（相卷第21頁至第24頁）。
　㈣陳○○之長庚醫療財團法人嘉義長庚紀念醫院110年9月9日診斷
    證明書（相卷第26頁）　　
　㈤被告之衛生福利部朴子醫院110年8月30日乙種診斷證明書（
    相卷第51頁）。
　㈥道路交通事故現場圖、道路交通事故調查表㈠㈡（相卷第27 頁
    至第28頁）、現場暨車損照片、監視錄影器畫面翻拍照片及
    光碟（相卷第30頁至第43頁、末頁證物袋）。
  ㈦交通部公路總局嘉義區監理所111年1月6日嘉監鑑字第110026
    3575號函（本院卷第61頁至第62頁）。
　㈧陳○○之長庚紀念醫院檢驗醫學科檢驗報告單（相卷第44頁至
    第47頁）、嘉義縣警察局朴子分局交通隊道路交通事故當事
    人酒精測定紀錄表（相卷第48頁）。　　　　
  ㈨車輛詳細資料報表、證號查詢汽車駕駛人（相卷第52頁至第5
    5頁）。
　㈩相驗（解剖）筆錄、臺灣嘉義地方檢察署相驗屍體證明書、
    檢驗報告書（相卷第70頁至第84頁）、相驗照片（相卷第85
    頁至第90頁）。
三、論罪科刑
  ㈠核被告所為，係犯刑法第276條之過失致死罪。
  ㈡被告肇事後於偵查犯罪之員警未發覺犯罪行為人前承認其為
    肇事者，此有嘉義縣警察局朴子分局交通分隊道路交通事故
    肇事人自首情形紀錄表可憑（相卷第50頁），符合自首要件
    ，爰依刑法第62條前段之規定減輕其刑。
  ㈢爰審酌被告係因一時不慎，疏未遵守道路交通安全規則，因
    而釀致本件車禍，造成被害人家屬承受天人永隔，無法彌補
    之傷痛，惟念及被告犯後坦承犯行，肇事後已於被害人家屬
    達成調解，兼衡被告自陳國中畢業之智識程度，已婚、育有
    1 名未成年子女，從事司機，與配偶同住，家境普通及所犯
    過失情節等一切情狀，量處如主文所示之刑，並諭知易科罰
    金之折算標準。
  ㈣被告前未曾犯罪受有期徒刑之宣告，有臺灣高等法院被告前
    案紀錄表（本院卷第11頁至第12頁）可憑，其因一時疏失致
    罹刑章，且已與告訴人達成和解，有本院調解筆錄（本院卷
    第85頁至第86頁）可證，信被告經此科刑之教訓，已足資警
    惕，應無再犯之虞，本院因認被告所受宣告之刑，以暫不執
    行為適當，併予宣告緩刑2年，以啟自新。又緩刑宣告，得
    斟酌情形，命犯罪行為人向被害人支付相當數額之財產或非
    財產上之損害賠償，刑法第74條第2項第3款亦有明定。本件
    告訴人表示願意給予被告附條件緩刑等語（本院卷第106頁
    ），本院為確保被告於緩刑期間，能按調解筆錄所承諾之賠
    償金額以及付款方式履行，以確實收緩刑之功效，爰依前揭
    規定，併諭知被告應依附表所示內容支付告訴人損害賠償。
    倘被告未遵循本院諭知之緩刑期間所定負擔而情節重大者，
    檢察官得依刑事訴訟法第476條及刑法第75條之1第1項第4款
    之規定，聲請撤銷被告緩刑之宣告，併予敘明。　　
據上論斷，應依刑事訴訟法第273條之1第1項、第299條第1項前
段、第310條之2（依刑事判決精簡原則，僅記載程序法條文），
判決如主文。
本案經檢察官李鵬程提起公訴，檢察官楊麒嘉到庭執行職務。
中　　華　　民　　國　　111 　年　　2 　　月　　22　　日
                  刑事第八庭  法　官　盧伯璋　　
以上正本證明與原本無異。
如不服本判決應於收受判決後20日內向本院提出上訴書狀，並應
敘述具體理由；其未敘述上訴理由者，應於上訴期間屆滿後20日
內向本院補提理由書（均須按他造當事人之人數附繕本）「切勿
逕送上級法院」。告訴人或被害人如對於本判決不服者，應具備
理由請求檢察官上訴，其上訴期間之計算係以檢察官收受判決正
本之日期為準。　　　　　　　　　
中　　華　　民　　國　　111 　年　　2 　　月　　22　　日
                              書記官  曹瓊文  
附錄本案論罪科刑法條：
刑法第276條：
因過失致人於死者，處五年以下有期徒刑、拘役或五十萬元以下
罰金。
附表：
一、甲○○、○○救護車企業有限公司願於111年3月15日前連     帶給付乙○○新臺幣(下同)500,000元(不含強制險)。 二、甲○○、○○救護車企業有限公司願於111年3月15日前連     帶給付陳○○500,000元(不含強制險)。